臺灣臺北地方法院民事裁定  
如附表「聲請再審案號」欄所示
再審聲請人　姜廣利　　住臺北市○○區○○路000巷00號1樓
上列當事人間聲請再審事件，再審聲請人對於本院附表各編號所
示之確定裁定，聲請再審，本院裁定如下：
    主  文
聲請駁回。
聲請訴訟費用由聲請人負擔。
    理  由
一、按對於確定裁定聲請再審，應依民事訴訟法第507 條準用第
    501條第1項第4款規定，表明再審理由，此為必須具備之程
    式。次按所謂表明再審理由，必須指明確定裁判有如何合於
    法定再審事由之具體情事始為相當，倘僅泛言有何條款之再
    審事由，而無具體情事者，仍難謂已合法表明再審事由。既
    未合法表明再審事由，即為無再審之事由，可認其再審之聲
    請不合法，毋庸命其補正，逕以裁定駁回之（最高法院60年
    台抗字第688 號、61年台再字第137 號、70年台再字第35號
    裁判意旨參照）。
二、本件聲請人就如附表「原確定裁定日期及案號」欄所示之裁
    定（下合稱原確定裁定）聲請再審，其再審理由僅泛稱其有
    一聲請訴訟救助事件（案號：本院109年度救字第182號），
    現由本院逕送最高法院審理中，顯見本件非屬小額訴訟，不
    應由原一審法院繼續審理，故原確定裁定為不合法云云，然
    其全未就原確定裁定表明有何合於民事訴訟法第496 條第1 
    項第1 款「適用法規顯有錯誤」之具體情事，參諸首揭說明
    ，難認聲請人已就原確定裁定合法表明聲請再審之理由，是
    其聲請於法不合，應予駁回。至聲請人另稱相對人中華電信
    股份有限公司臺灣北區電信分公司之法定代理人已更換，卻
    未提送聲明承受訴訟狀予聲請人，有未經合法代理情事云云
    ，然本院就本件再審之聲請僅須審查聲請人單方聲請之事由
    是否合法及有無理由，而毋庸審究相對人相關之事由（最高
    法院97年度台聲字第1092號裁定意旨參照），是聲請人此部
    份主張，自無足影響本件再審聲請之論斷，併此指明。
三、據上論結，本件再審聲請為不合法，爰裁定如主文。
中　　華　　民　　國　　110 　年　　10　　月　　29　　日
                  民事第五庭  審判長法　官  匡偉
　　　　　　　　　　　　　　　　　　法  官  陳乃翊
　　　　　　　　　　　　　　　　　　法  官  劉娟呈
以上正本係照原本作成。
本裁定不得抗告。　　　　　　　　　　　　　　　
中　　華　　民　　國　　110 　年　　10　　月　　29　　日
                                    書記官   廖健宏
本裁定不得抗告。　　　　　　　　　　　　　　　　　　

附表：
編號     聲請再審案號 原確定裁定日期及案號  １ 110年度聲再字第1556號 110年3月31日 110年度聲再字第15號  ２ 110年度聲再字第1557號 110年3月31日 110年度聲再字第16號  ３ 110年度聲再字第1558號 110年3月31日 110年度聲再字第17號  ４ 110年度聲再字第1559號 110年3月31日 110年度聲再字第18號  ５ 110年度聲再字第1560號 110年3月31日 110年度聲再字第19號  ６ 110年度聲再字第1561號 110年3月31日 110年度聲再字第20號  ７ 110年度聲再字第1562號 110年3月31日 110年度聲再字第21號  ８ 110年度聲再字第1563號 110年3月31日 110年度聲再字第22號  ９ 110年度聲再字第1564號 110年3月31日 110年度聲再字第23號   110年度聲再字第1565號 110年3月31日 110年度聲再字第24號   110年度聲再字第1566號 110年3月31日 110年度聲再字第25號   110年度聲再字第1567號 110年3月31日 110年度聲再字第26號   110年度聲再字第1568號 110年3月31日 110年度聲再字第27號   110年度聲再字第1569號 110年3月31日 110年度聲再字第28號   110年度聲再字第1570號 110年3月31日 110年度聲再字第29號   110年度聲再字第1571號 110年3月31日 110年度聲再字第30號   110年度聲再字第1572號 110年3月31日 110年度聲再字第212號   110年度聲再字第1573號 110年3月31日 110年度聲再字第213號   110年度聲再字第1574號 110年3月31日 110年度聲再字第226號   110年度聲再字第1575號 110年3月31日 110年度聲再字第227號